【裁判字號】    90,易,614
【裁判日期】    900824
【裁判案由】    賭博等
【裁判全文】
台灣板橋地方法院刑事判決                            九十年度易字第六一四號
    公  訴  人  台灣板橋地方法院檢察署檢察官
    被      告  甲○○
右列被告因賭博等案件，經檢察官提起公訴（八十九年度偵字第七二六０、八六二九
、九七四一號），本院判決如左：
    主  文
甲○○共同以賭博為常業，處有期徒刑陸月，如易科罰金，以佰元折算壹日。扣案
之附表一及附表二所列之物均沒收。
    事  實
一、甲○○前於民國（下同）八十四年間因違反稅捐稽徵法案件，經本院判處有期徒
    刑六月，緩刑三年確定（不構成累犯）。猶不知悔改，與丁○○（由本院另案審
    理）、己○○（未起訴）及真實姓名不詳綽號「阿明」之成年男子等人共同明知
    未依電子遊戲場業管理條例規定辦理營利事業登記者，不得經營電子遊戲場業，
    竟基於經營電子遊戲場及常業賭博之犯意，自八十九年三月二十四日起，由甲○○出面向不知情之庚○○以新台幣（下同）四萬元之代價，承租位於台北縣三重
    市○○路二０七巷一弄十五號之公眾得出入之場所內，擺設「賓果馬戲團」機台
    一台、「ＬＣ八八水果盤」機台十二台及「超八小傑克」機台五台（起訴書誤為
    一台）等之電子遊戲機具計十八台，同時以每月三萬二千元之代價雇用丙○○（
    由本院另案審理）在上址從事開分之工作，而丁○○則在上址擔任現場負責人，
    並負責洗分與兌換現金之工作，共同與不特定之人賭博財物。其賭博方法最少以
    一百元投入上開電子遊戲機具內開啟分數（其中賓果馬戲團一百元開啟五百分，
    ＬＣ八八水果盤一百元開啟二千分，而超八小傑克則係一百元開啟五百分之比例
    ），如押中者可得倍數不等之分數，而未中者則歸甲○○等人所有，最後再以機
    具上顯示之分數以上開比例換取積分卡，再依積分卡上之分數向丁○○換取現金
    ，甲○○等人並賴此維生而以之為常業。嗣於八十九年四月五日晚八時十分許，
    適有賴風錦、吳天福、黃新栽、李耀堂、蕭文淵、李燕忠、林裕源、林進忠及馬
    國菁（皆由本院另案審理）等人在上址把玩上開電動賭博機具時為警查獲，當場
    並扣得被告等人所有之「賓果馬戲團」機台一台、「ＬＣ八八水果盤」機台十二
    台、「超八小傑克」機台五台（共含ＩＣ板二十六塊）及被告等人所有供經營賭
    博使用之如附表一所列之物。
二、甲○○明知己○○及綽號「阿明」之成年男子，欲經營電動賭博牟利，亦明知未
    依規定辦理營利事業登記，經營電子遊戲場業，竟昧於私利，於八十九年四月二
    十日起，與己○○共同向不知情之乙○○以二萬五千元之代價，並以甲○○之名
    義承租台北縣三重市○路○街九十二號之公眾得出入之場所，擺設「王牌對決」
    機台二台、「麻將台」機台四台、「台灣大老二」機台二台、「滿貫大亨」機台
    二台、「超九電玩」五台、「ＬＣ八八水果盤」機台九台、「賓果馬戲團八人座
    」機台一台，同時由己○○出面以二萬元之代價，雇用戊○○（由本院另案審理
    ）在上址從事開分之工作，共同與不特定之人賭博財物。其賭博方法最少以一百
    元開啟分數（其中滿貫大亨一百元開啟十分，王牌對決一百元開啟一千分，麻將
    台一百元開啟十分，台灣大老二一百元開啟二十分，超九電玩一百元開啟一千分
    ，而ＬＣ水果盤一百元開啟三千分，賓果馬戲團一百元則係開啟五百分之比例）
    ，如押中者可得倍數不等之分數，而未押中者則歸甲○○等人所有，最後再以機
    台上之分數依上開之比例換取現金或香煙等物品，甲○○等人並賴此維生而以之
    為常業。嗣於八十九年四月二十五日晚九時十分許，適有彭季興、吳德振、康芳
    榮、李進棋、盧劉玉嬌、盧志偉、陳基煌及鍾奇宏等人（均由本院另案審理）在
    上址把玩上開電動賭博機具時經警查獲，並當場扣得電動賭博機具「王牌對決」
    機台二台、「麻將台」機台四台、「台灣大老二」機台二台、「滿貫大亨」機台
    二台、「超九電玩」機台五台、「ＬＣ八八水果盤」機台九台、「賓果馬戲團」
    八人座機台一台（共ＩＣ板三十三塊）及賭資一萬六千七百元以及被告等人所有
    供經營賭博使用之如附表二所列之物。
三、案經台北縣政府函送及台北縣警察局三重分局報請台灣板橋地方法院檢察署檢察
    官偵查起訴。
    理  由
一、訊據被告甲○○矢口否認有前揭賭博之犯行，並辯稱：伊並不認識己○○等人，
    亦未向庚○○及乙○○二人承租房屋擺設電動賭博機具供人賭博云云。經查：右
    揭事實，業據證人庚○○於本院調查時結證稱：「‧‧‧租給甲○○，他是自己
    一個人來向我租屋」，證人乙○○於本院調查時證稱：「當時甲○○與另一人年
    約三十多歲向我表示要租房，當時的租金二萬五千，他們要租一年‧‧‧‧與我
    談租屋的是另一位先生，簽約則是由甲○○簽的‧‧‧就是今日到庭的己○○（
    指與被告甲○○同行談租屋的人），簽租約的人是甲○○」（見本院九十年八月
    十日訊問筆錄），並有被告簽名之房屋租賃契約書影本乙份在卷可稽。又經證人
    戊○○於本院調查時結證稱：「‧‧‧那是因為裡面之前的負責人綽號胖子告訴
    我的，他當時告訴我裡面的負責人係甲○○，我認為他只是告訴我負責人係何人
    ，我知道尚有一名主管綽號阿明‧‧‧綽號胖子之人來店中看帳‧‧‧到了地檢
    署綽號胖子也有來替我交保（即指己○○）」，證人丙○○於本院調查時證稱：
    「我是在八十九年四月一日到那裡工作，我是寫履歷表交給丁○○，後來由一位
    不知名的人打電話通知我上班‧‧‧我在店裡有看過己○○，他都是來店裡玩電
    動，有時來找丁○○」（見本院九十年七月二十四日、八月十日訊問筆錄）。雖
    己○○於本院調查時矢口否認有上開之犯行，並辯稱：伊並未去過三重市○○路
    ０七巷一弄十五號丁○○擔任現場負責人之電動玩具店把玩云云；惟經同案被告
    丁○○於本院調查時陳稱：有見過己○○來店內消費等語。（見本院九十年八月
    十日訊問筆錄），是己○○所辯並不可採，此外並有如實欄所載之物扣案可資佐
    證。綜上所述，被告所辯各節，顯屬飾卸之詞，委無可採。罪證明確，被告犯行
    洵堪認定。又依上開查扣之電動賭博機具多達四十三台，依此規模自足以賴此維
    生，而以之為常業無疑。
二、按未依電子遊戲場業管理條例規定辦理營利事業登記者，不得經營電子遊戲場業
    ，違反者應予處罰，電子遊戲場業管理條例第十五條、第二十二條分別定有明文
    。被告甲○○未依電子遊戲場業管理條例辦理營利事業登記，即在上址非法經營
    電子遊戲場業，擺設賭博性電動玩具，與不特定之賭客賭博財物，並以之為常業
    。核其所為，係犯電子遊戲場業管理條例第二十二條及刑法第二百六十七條常業
    賭博之二罪。又被告先後二次所犯上開違反電子遊戲場業管理條例部分，時間緊
    接，且犯罪構成要件相同，顯係基於概括駕為之，為連續犯，應以一罪論。再被
    告所犯上開二罪間，有方法、結果之牽連關係，應從一重以常業賭博罪論處。而
    公訴人認係一行為所犯，為想像競合犯，尚有未洽。又被告與己○○、綽號「阿
    明」、丁○○、丙○○或戊○○之間，有犯意聯絡及行為之分擔，應論以共同正
    犯。爰審酌被告之品行、智識程度及被告明知己○○等人擺設賭博性電子遊戲機
    供人賭博，竟昧於私利甘為人頭，且經營電動賭博易對社會風氣造成不良之影響
    以及被告犯罪後之態度等一切情狀，量處如主文所示之刑，並諭知易科罰金之折
    算標準，以示懲儆。至扣案如附表一、附表二所列之物，其中電動賭博機具（Ｉ
    Ｃ板）與賭資，係當場查獲之賭博器具與賭檯上之財物；而其餘之物則係被告所
    有，且供經營賭博使用，均應依法宣告沒收。
據上論斷，應依刑事訴訟法第二百九十九條第一項前段，電子遊戲場業管理條例第二
十二條，刑法第十一條前段、第二十八條、第二百六十七條、第五十五條、第五十六
條、第四十一條第一項前段、第二百六十六條第二項、第三十八條第一項第二款，罰
金罰鍰提高標準條例第一條前段、第二條，判決如主文。
本案經檢察官洪清秀到庭執行職務
中    華    民    國      九    十    年    八    月    二   十  四     日
                              台灣板橋地方法院刑事第二庭
                                  法  官  潘  長  生
右正本證明與原本無異。
如不服本判決，應於判決送達後十日內向本院提出上訴狀。
                                   書記官    王增華
中      華      民      國      九十      年    八    月二 十 七    日
附錄本案論罪科刑法條
刑法第二百六十七條：
以賭博為常業者，處二年以下有期徒刑，得併科一千元以下罰金。
電子遊戲場業管理條例第二十二條：
違反第十五條規定者，處行為人一年以下有期徒刑、拘役或科或併科新臺幣五十萬元
以上二百五十萬元以下罰金。


司法院資訊處製作；財團法人民間司法改革基金會備份。
